raw/lt-LT_raw.aff
# Lithuanian dictionary of Hunspell affixes - Lietuvių kalbos Hunspell afiksų žodynas
# Version 1.0.30
# 2017-11-20
# 
# Version history 
#
# 1.0.30 - a) Corrected proper names with endings "-asis", "-usis";
#          b) 100 new lemmas in the dictionary.
# 1.0.29 - a) 104 new lemmas in the dictionary;
#          b) "eime" as derivative from "eiti";
#          c) special case "juosi" (derivative from "juosėti") - overlapp of
#             reflexiveness indication;
#          d) "kenčia" (derivative from "kentėti") interferes with "kenčia"
#             (derivative from  "kęsti") because of not recommended suffix rule "0 0";
#          e) remaining few suffix rules "0 0" removed/changed.
# 1.0.28 - 35 new lemmas in the dictionary.
# 1.0.27 - 76 new lemmas in the dictionary.
# 1.0.26 - a) Small affix file correction ("miesčionis" --> "miesčionys"; "džiūti" --> "džius");
#          b) 141 new lemmas in the dictionary.
# 1.0.25 - Dictionary update made by CLARIN LT Vilnius university team.
# 1.0.24 - Final version for EU Structural Funds VDU/KTU "Semantika" project.
# 1.0.00 - Original version created by Virginijus Dadurkevičius - dadurka@fotonija.lt
#
# MPL1.1/GPLv3+/LGPLv3+ Tri-licence

SET UTF-8

TRY iasoternukmlpdvjgėbyųšžąįūčczęfhIASOTERNUKMLPDVJGĖBYŲŠŽĄĮŪČCZĘFHåqwxÅQWX+-.

# Simboliai, kurie yra artimesni tarpusavyje nei su kitais
MAP 14
MAP aą
MAP cč
MAP eęė
MAP iįy
MAP sš
MAP uųū
MAP zž
MAP AĄ
MAP CČ
MAP EĘĖ
MAP IĮY
MAP SŠ
MAP UŲŪ
MAP ZŽ

# Daugiau nei vienos raidės aukščiausio prioriteto keitimai.
REP 4
REP e ia
REP ia e
REP uo ou
REP ou uo

# Afiksų grupės bus numeruojamos nuo 1 iki ~65000
FLAG num

# Rašant nuorodas bus naudojamos "netikros" formos
NEEDAFFIX 9999

# Geidžiamybes darysime kombinuodami sufiksą su afiksu
CIRCUMFIX 9998

# Bus leidžiamas "pilnas" keitimas
FULLSTRIP


SFX 1 Y 4
SFX 1 as as .	is:Masc_Sg_Nom
SFX 1 as o .	is:Masc_Sg_Gen
SFX 1 ai ai .	is:Masc_Pl_Nom
SFX 1 ai ų .	is:Masc_Pl_Gen

SFX 3 Y 10
SFX 3 as ui .	is:Masc_Sg_Dat
SFX 3 as ą .	is:Masc_Sg_Acc
SFX 3 as u .	is:Masc_Sg_Inst
SFX 3 as e .	is:Masc_Sg_Loc
SFX 3 ai ams .	is:Masc_Pl_Dat
SFX 3 ai am .	is:Masc_Pl_Dat_short
SFX 3 ai us .	is:Masc_Pl_Acc
SFX 3 ai ais .	is:Masc_Pl_Inst
SFX 3 ai uose .	is:Masc_Pl_Loc
SFX 3 ai uos .	is:Masc_Pl_Loc_short

SFX 7 Y 1
SFX 7 as e .	is:Masc_Sg_Voc

SFX 8 Y 1
SFX 8 ukas uk .	is:Masc_Sg_Voc

SFX 9 Y 1
SFX 9 as ai .	is:Masc_Sg_Voc

SFX 10 Y 2
SFX 10 as an .	is:Masc_Sg_Il
SFX 10 ai uosna .	is:Masc_Pl_Il

SFX 11 Y 1
SFX 11 as u .	is:Masc_Dual

SFX 12 Y 2
SFX 12 as ai .	is:Masc_Pl_Nom
SFX 12 as ų .	is:Masc_Pl_Gen

SFX 14 Y 6
SFX 14 as ams .	is:Masc_Pl_Dat
SFX 14 as am .	is:Masc_Pl_Dat_short
SFX 14 as us .	is:Masc_Pl_Acc
SFX 14 as ais .	is:Masc_Pl_Inst
SFX 14 as uose .	is:Masc_Pl_Loc
SFX 14 as uos .	is:Masc_Pl_Loc_short

SFX 20 Y 1
SFX 20 as ai .	is:Masc_Pl_Voc

SFX 21 Y 1
SFX 21 as uosna .	is:Masc_Pl_Il

SFX 30 Y 1
SFX 30 ai ai .	is:Masc_Pl_Voc

SFX 32 Y 4
SFX 32 as as .	is:Neut_Sg_Nom
SFX 32 as o .	is:Neut_Sg_Gen
SFX 32 ai ai .	is:Neut_Pl_Nom
SFX 32 ai ų .	is:Neut_Pl_Gen

SFX 34 Y 10
SFX 34 as ui .	is:Neut_Sg_Dat
SFX 34 as ą .	is:Neut_Sg_Acc
SFX 34 as u .	is:Neut_Sg_Inst
SFX 34 as e .	is:Neut_Sg_Loc
SFX 34 ai ams .	is:Neut_Pl_Dat
SFX 34 ai am .	is:Neut_Pl_Dat_short
SFX 34 ai us .	is:Neut_Pl_Acc
SFX 34 ai ais .	is:Neut_Pl_Inst
SFX 34 ai uose .	is:Neut_Pl_Loc
SFX 34 ai uos .	is:Neut_Pl_Loc_short

SFX 38 Y 2
SFX 38 as e .	is:Neut_Sg_Voc
SFX 38 ai ai .	is:Neut_Pl_Voc

SFX 39 Y 2
SFX 39 as an .	is:Neut_Sg_Il
SFX 39 ai uosna .	is:Neut_Pl_Il

SFX 40 Y 1
SFX 40 as u .	is:Neut_Dual

SFX 41 Y 2
SFX 41 as ai .	is:Neut_Pl_Nom
SFX 41 as ų .	is:Neut_Pl_Gen

SFX 43 Y 6
SFX 43 as ams .	is:Neut_Pl_Dat
SFX 43 as am .	is:Neut_Pl_Dat_short
SFX 43 as us .	is:Neut_Pl_Acc
SFX 43 as ais .	is:Neut_Pl_Inst
SFX 43 as uose .	is:Neut_Pl_Loc
SFX 43 as uos .	is:Neut_Pl_Loc_short

SFX 49 Y 1
SFX 49 as ai .	is:Neut_Pl_Voc

SFX 50 Y 1
SFX 50 as uosna .	is:Neut_Pl_Il

SFX 61 Y 2
SFX 61 ai ai .	is:Masc_Pl_Nom
SFX 61 ai ų .	is:Masc_Pl_Gen

SFX 63 Y 6
SFX 63 ai ams .	is:Masc_Pl_Dat
SFX 63 ai am .	is:Masc_Pl_Dat_short
SFX 63 ai us .	is:Masc_Pl_Acc
SFX 63 ai ais .	is:Masc_Pl_Inst
SFX 63 ai uose .	is:Masc_Pl_Loc
SFX 63 ai uos .	is:Masc_Pl_Loc_short

SFX 69 Y 1
SFX 69 ai ai .	is:Masc_Pl_Voc

SFX 70 Y 1
SFX 70 ai uosna .	is:Masc_Pl_Il

SFX 71 Y 4
SFX 71 as as .	is:Masc_Sg_Nom
SFX 71 as o .	is:Masc_Sg_Gen
SFX 71 ai ai .	is:Masc_Pl_Nom
SFX 71 ai ų .	is:Masc_Pl_Gen

SFX 73 Y 17
SFX 73 as ui .	is:Masc_Sg_Dat
SFX 73 as ą .	is:Masc_Sg_Acc
SFX 73 as u .	is:Masc_Sg_Inst
SFX 73 ias yje [^č]ias	is:Masc_Sg_Loc
SFX 73 čias tyje čias	is:Masc_Sg_Loc
SFX 73 ias y [^č]ias	is:Masc_Sg_Loc_short
SFX 73 ias yj [^č]ias	is:Masc_Sg_Loc_short_rare
SFX 73 čias ty čias	is:Masc_Sg_Loc_short
SFX 73 as uje jas	is:Masc_Sg_Loc
SFX 73 as uj jas	is:Masc_Sg_Loc_short
SFX 73 as u .	is:Masc_Dual
SFX 73 ai ams .	is:Masc_Pl_Dat
SFX 73 ai am .	is:Masc_Pl_Dat_short
SFX 73 ai us .	is:Masc_Pl_Acc
SFX 73 ai ais .	is:Masc_Pl_Inst
SFX 73 ai uose .	is:Masc_Pl_Loc
SFX 73 ai uos .	is:Masc_Pl_Loc_short

SFX 82 Y 2
SFX 82 as yje jas	is:Masc_Sg_Loc
SFX 82 as y jas	is:Masc_Sg_Loc_short

SFX 85 Y 4
SFX 85 as au jas	is:Masc_Sg_Voc
SFX 85 as y [^č]ias	is:Masc_Sg_Voc
SFX 85 čias ty [^š]čias	is:Masc_Sg_Voc
SFX 85 čias ti ščias	is:Masc_Sg_Voc

SFX 89 Y 1
SFX 89 as i .	is:Masc_Sg_Voc

SFX 90 Y 3
SFX 90 as e .	is:Masc_Sg_Voc
SFX 90 as iau .	is:Masc_Sg_Voc
SFX 90 as ie .	is:Masc_Sg_Voc

SFX 93 Y 3
SFX 93 as an .	is:Masc_Sg_Il
SFX 93 as uosna .	is:Masc_Pl_Il
SFX 93 ai uosna .	is:Masc_Pl_Il

SFX 94 Y 1
SFX 94 as in jas	is:Masc_Sg_Il

SFX 95 Y 1
SFX 95 as in .	is:Masc_Sg_Il

SFX 96 Y 1
SFX 96 as in .	is:Masc_Sg_Il

SFX 98 Y 2
SFX 98 as ai .	is:Masc_Pl_Nom
SFX 98 as ų .	is:Masc_Pl_Gen

SFX 100 Y 6
SFX 100 as ams .	is:Masc_Pl_Dat
SFX 100 as am .	is:Masc_Pl_Dat_short
SFX 100 as us .	is:Masc_Pl_Acc
SFX 100 as ais .	is:Masc_Pl_Inst
SFX 100 as uose .	is:Masc_Pl_Loc
SFX 100 as uos .	is:Masc_Pl_Loc_short

SFX 106 Y 1
SFX 106 as ai .	is:Masc_Pl_Voc

SFX 116 Y 1
SFX 116 ai ai .	is:Masc_Pl_Voc

SFX 118 Y 6
SFX 118 is is .	is:Masc_Sg_Nom
SFX 118 ys ys .	is:Masc_Sg_Nom
SFX 118 is io .	is:Masc_Sg_Gen
SFX 118 ys io .	is:Masc_Sg_Gen
SFX 118 ai ai .	is:Masc_Pl_Nom
SFX 118 ai ų .	is:Masc_Pl_Gen

SFX 122 Y 16
SFX 122 is iui .	is:Masc_Sg_Dat
SFX 122 ys iui .	is:Masc_Sg_Dat
SFX 122 is į .	is:Masc_Sg_Acc
SFX 122 ys į .	is:Masc_Sg_Acc
SFX 122 is iu .	is:Masc_Sg_Inst
SFX 122 ys iu .	is:Masc_Sg_Inst
SFX 122 is yje .	is:Masc_Sg_Loc
SFX 122 ys yje .	is:Masc_Sg_Loc
SFX 122 is y .	is:Masc_Sg_Loc_short
SFX 122 ys y .	is:Masc_Sg_Loc_short
SFX 122 ai ams .	is:Masc_Pl_Dat
SFX 122 ai am .	is:Masc_Pl_Dat_short
SFX 122 ai us .	is:Masc_Pl_Acc
SFX 122 ai ais .	is:Masc_Pl_Inst
SFX 122 ai uose .	is:Masc_Pl_Loc
SFX 122 ai uos .	is:Masc_Pl_Loc_short

SFX 132 Y 5
SFX 132 is i .	is:Masc_Sg_Voc
SFX 132 ys y .	is:Masc_Sg_Voc
SFX 132 is au brolis	is:Masc_Sg_Voc
SFX 132 is iau dievulėlis	is:Masc_Sg_Voc
SFX 132 ai ai .	is:Masc_Pl_Voc

SFX 136 Y 1
SFX 136 is 0 .	is:Masc_Sg_Voc_short

SFX 137 Y 3
SFX 137 is in .	is:Masc_Sg_Il
SFX 137 ys in .	is:Masc_Sg_Il
SFX 137 ai uosna .	is:Masc_Pl_Il

SFX 139 Y 2
SFX 139 is iu .	is:Masc_Dual
SFX 139 ys iu .	is:Masc_Dual

SFX 141 Y 4
SFX 141 is iai .	is:Masc_Pl_Nom
SFX 141 ys iai .	is:Masc_Pl_Nom
SFX 141 is ių .	is:Masc_Pl_Gen
SFX 141 ys ių .	is:Masc_Pl_Gen

SFX 145 Y 12
SFX 145 is iams .	is:Masc_Pl_Dat
SFX 145 ys iams .	is:Masc_Pl_Dat
SFX 145 is iam .	is:Masc_Pl_Dat_short
SFX 145 ys iam .	is:Masc_Pl_Dat_short
SFX 145 is ius .	is:Masc_Pl_Acc
SFX 145 ys ius .	is:Masc_Pl_Acc
SFX 145 is iais .	is:Masc_Pl_Inst
SFX 145 ys iais .	is:Masc_Pl_Inst
SFX 145 is iuose .	is:Masc_Pl_Loc
SFX 145 ys iuose .	is:Masc_Pl_Loc
SFX 145 is iuos .	is:Masc_Pl_Loc_short
SFX 145 ys iuos .	is:Masc_Pl_Loc_short

SFX 157 Y 2
SFX 157 is iai .	is:Masc_Pl_Voc
SFX 157 ys iai .	is:Masc_Pl_Voc

SFX 159 Y 2
SFX 159 is iuosna .	is:Masc_Pl_Il
SFX 159 ys iuosna .	is:Masc_Pl_Il

SFX 171 Y 4
SFX 171 is is .	is:Neut_Sg_Nom
SFX 171 ys ys .	is:Neut_Sg_Nom
SFX 171 is io .	is:Neut_Sg_Gen
SFX 171 ys io .	is:Neut_Sg_Gen

SFX 175 Y 10
SFX 175 is iui .	is:Neut_Sg_Dat
SFX 175 ys iui .	is:Neut_Sg_Dat
SFX 175 is į .	is:Neut_Sg_Acc
SFX 175 ys į .	is:Neut_Sg_Acc
SFX 175 is iu .	is:Neut_Sg_Inst
SFX 175 ys iu .	is:Neut_Sg_Inst
SFX 175 is yje .	is:Neut_Sg_Loc
SFX 175 ys yje .	is:Neut_Sg_Loc
SFX 175 is y .	is:Neut_Sg_Loc_short
SFX 175 ys y .	is:Neut_Sg_Loc_short

SFX 185 Y 3
SFX 185 is i .	is:Neut_Sg_Voc
SFX 185 ys y .	is:Neut_Sg_Voc
SFX 185 is au brolis	is:Neut_Sg_Voc

SFX 188 Y 1
SFX 188 is 0 .	is:Neut_Sg_Voc_short

SFX 189 Y 2
SFX 189 is in .	is:Neut_Sg_Il
SFX 189 ys in .	is:Neut_Sg_Il

SFX 191 Y 2
SFX 191 is iu .	is:Neut_Dual
SFX 191 ys iu .	is:Neut_Dual

SFX 193 Y 4
SFX 193 is iai .	is:Neut_Pl_Nom
SFX 193 ys iai .	is:Neut_Pl_Nom
SFX 193 is ių .	is:Neut_Pl_Gen
SFX 193 ys ių .	is:Neut_Pl_Gen

SFX 197 Y 12
SFX 197 is iams .	is:Neut_Pl_Dat
SFX 197 ys iams .	is:Neut_Pl_Dat
SFX 197 is iam .	is:Neut_Pl_Dat_short
SFX 197 ys iam .	is:Neut_Pl_Dat_short
SFX 197 is ius .	is:Neut_Pl_Acc
SFX 197 ys ius .	is:Neut_Pl_Acc
SFX 197 is iais .	is:Neut_Pl_Inst
SFX 197 ys iais .	is:Neut_Pl_Inst
SFX 197 is iuose .	is:Neut_Pl_Loc
SFX 197 ys iuose .	is:Neut_Pl_Loc
SFX 197 is iuos .	is:Neut_Pl_Loc_short
SFX 197 ys iuos .	is:Neut_Pl_Loc_short

SFX 209 Y 2
SFX 209 is iai .	is:Neut_Pl_Voc
SFX 209 ys iai .	is:Neut_Pl_Voc

SFX 211 Y 2
SFX 211 is iuosna .	is:Neut_Pl_Il
SFX 211 ys iuosna .	is:Neut_Pl_Il

SFX 213 Y 7
SFX 213 is is .	is:Masc_Sg_Nom
SFX 213 ys ys .	is:Masc_Sg_Nom
SFX 213 ys as žvejys	is:Masc_Sg_Nom
SFX 213 is o .	is:Masc_Sg_Gen
SFX 213 ys o .	is:Masc_Sg_Gen
SFX 213 ai ai .	is:Masc_Pl_Nom
SFX 213 ai ų .	is:Masc_Pl_Gen

SFX 218 Y 16
SFX 218 is ui .	is:Masc_Sg_Dat
SFX 218 ys ui .	is:Masc_Sg_Dat
SFX 218 is į .	is:Masc_Sg_Acc
SFX 218 ys į .	is:Masc_Sg_Acc
SFX 218 is u .	is:Masc_Sg_Inst
SFX 218 ys u .	is:Masc_Sg_Inst
SFX 218 is yje .	is:Masc_Sg_Loc
SFX 218 ys yje .	is:Masc_Sg_Loc
SFX 218 is y .	is:Masc_Sg_Loc_short
SFX 218 ys y .	is:Masc_Sg_Loc_short
SFX 218 ai ams .	is:Masc_Pl_Dat
SFX 218 ai am .	is:Masc_Pl_Dat_short
SFX 218 ai us .	is:Masc_Pl_Acc
SFX 218 ai ais .	is:Masc_Pl_Inst
SFX 218 ai uose .	is:Masc_Pl_Loc
SFX 218 ai uos .	is:Masc_Pl_Loc_short

SFX 228 Y 3
SFX 228 is i .	is:Masc_Sg_Voc
SFX 228 ys y .	is:Masc_Sg_Voc
SFX 228 ai ai .	is:Masc_Pl_Voc

SFX 230 Y 3
SFX 230 is in .	is:Masc_Sg_Il
SFX 230 ys in .	is:Masc_Sg_Il
SFX 230 ai uosna .	is:Masc_Pl_Il

SFX 232 Y 2
SFX 232 is u .	is:Masc_Dual
SFX 232 ys u .	is:Masc_Dual

SFX 234 Y 4
SFX 234 is ai .	is:Masc_Pl_Nom
SFX 234 ys ai .	is:Masc_Pl_Nom
SFX 234 is ų .	is:Masc_Pl_Gen
SFX 234 ys ų .	is:Masc_Pl_Gen

SFX 238 Y 12
SFX 238 is ams .	is:Masc_Pl_Dat
SFX 238 ys ams .	is:Masc_Pl_Dat
SFX 238 is am .	is:Masc_Pl_Dat_short
SFX 238 ys am .	is:Masc_Pl_Dat_short
SFX 238 is us .	is:Masc_Pl_Acc
SFX 238 ys us .	is:Masc_Pl_Acc
SFX 238 is ais .	is:Masc_Pl_Inst
SFX 238 ys ais .	is:Masc_Pl_Inst
SFX 238 is uose .	is:Masc_Pl_Loc
SFX 238 ys uose .	is:Masc_Pl_Loc
SFX 238 is uos .	is:Masc_Pl_Loc_short
SFX 238 ys iuos .	is:Masc_Pl_Loc_short

SFX 250 Y 2
SFX 250 is ai .	is:Masc_Pl_Voc
SFX 250 ys ai .	is:Masc_Pl_Voc

SFX 252 Y 2
SFX 252 is uosna .	is:Masc_Pl_Il
SFX 252 ys uosna .	is:Masc_Pl_Il

SFX 264 Y 6
SFX 264 is is .	is:Masc_Sg_Nom
SFX 264 ys ys .	is:Masc_Sg_Nom
SFX 264 is žio .	is:Masc_Sg_Gen
SFX 264 ys žio .	is:Masc_Sg_Gen
SFX 264 ai ai .	is:Masc_Pl_Nom
SFX 264 ai ų .	is:Masc_Pl_Gen

SFX 268 Y 16
SFX 268 is žiui .	is:Masc_Sg_Dat
SFX 268 ys žiui .	is:Masc_Sg_Dat
SFX 268 is į .	is:Masc_Sg_Acc
SFX 268 ys į .	is:Masc_Sg_Acc
SFX 268 is žiu .	is:Masc_Sg_Inst
SFX 268 ys žiu .	is:Masc_Sg_Inst
SFX 268 is yje .	is:Masc_Sg_Loc
SFX 268 ys yje .	is:Masc_Sg_Loc
SFX 268 is y .	is:Masc_Sg_Loc_short
SFX 268 ys y .	is:Masc_Sg_Loc_short
SFX 268 ai ams .	is:Masc_Pl_Dat
SFX 268 ai am .	is:Masc_Pl_Dat_short
SFX 268 ai us .	is:Masc_Pl_Acc
SFX 268 ai ais .	is:Masc_Pl_Inst
SFX 268 ai uose .	is:Masc_Pl_Loc
SFX 268 ai uos .	is:Masc_Pl_Loc_short

SFX 278 Y 3
SFX 278 is i .	is:Masc_Sg_Voc
SFX 278 ys y .	is:Masc_Sg_Voc
SFX 278 ai ai .	is:Masc_Pl_Voc
